臺灣臺南地方法院民事裁定
110年度建字第48號
原      告  凱特營造有限公司

法定代理人  鄧畇畇  
被      告  長立營造股份有限公司

法定代理人  陳冠伶  
上列當事人間請求給付追加工程款事件，本院裁定如下：
    主  文
本件移送臺灣桃園地方法院。
    理  由
一、按訴訟之全部或一部，法院認為無管轄權者，依原告聲請或
    依職權以裁定移送其管轄法院，民事訴訟法第28條第1項定
    有明文。次按當事人就關於一定法律關係而生之訴訟，得以
    合意定第一審管轄法院，惟於民事訴訟法定有專屬管轄之訴
    訟，不適用之，此觀於民事訴訟法第24條第1項、第26條之
    規定自明。再按民事訴訟法關於合意管轄之規定，除專屬管
    轄外，得排斥其他審判籍而優先適用（最高法院109年台抗
    字第793號、99年度台抗字第110號裁定意旨參照）。故當事
    人間以書面契約約定就其等因契約爭執涉訟時合意定第一審
    管轄法院者，當事人及法院均應受拘束，除專屬管轄外，得
    排斥其他審判籍優先適用。又所謂「由一定法律關係而生之
    訴訟」，係指該法律關係本身；或由該法律關係而生之各種
    權利義務關係而言。
二、經查：
　㈠本件原告起訴主張兩造於民國109年4月23日簽立「春源鋼鐵
    直銷暨特鋼事業部臺南新吉廠新建工程裝修泥作工程合約」
    （下稱系爭契約），由原告向被告承攬「春源鋼鐵直銷暨特
    鋼事業部臺南新吉廠新建工程裝修泥作工程」（下稱系爭工
    程），系爭工程施作期間，因被告另行委外施作之模板組模
    失準，致原告需另施作水泥砂漿抹厚工程，並致生打底彭拱
    失敗情形，需再以其他工程補救，此外被告亦有變更追加其
    他工程，如要求原告採用成本較高之粉光拉絲工法而非泥作
    打底工法等，及因施工現場泥濘而要求原告加派人力搬運建
    材，且有向原告承諾會補貼趕工費用之情形（追加項目、金
    額詳如起訴狀附表1所載，下稱系爭追加工程）。原告已完
    成系爭追加工程，請求被告依約給付追加工程款等語。查被
    告之公司所在地位於桃園市○○區○○○○路00號，有原告起訴狀
    及被告之登記公示資料查詢結果附卷可參（見補字卷第15頁
    及本院卷第17頁）；又系爭契約第17條約定：「雙方均同意
    以臺灣桃園地方法院為第一審之管轄法院。」（見補字卷第
    41頁）。揆諸前揭說明，本件既非專屬管轄之訴訟，兩造間
    就系爭契約所生之爭執復已合意由臺灣桃園地方法院管轄，
    則本件訴訟自應受該約定拘束，而由臺灣桃園地方法院管轄
    。
　㈡原告雖主張兩造就系爭追加工程成立追加承攬契約，而該追
    加承攬契約之債務履行地應為追加工程之施作地，即臺南市
    ○○區○○○段00○00地號，故依民事訴訟法第12條規定，本院就
    本件應有管轄權等語。惟依系爭契約第5條第3項約定：「如
    增加工作數量或工程項目，有單價者依該單項單價計價，無
    單價者須依當時物價並經甲乙雙方（按：即兩造）完成協議
    後，即可進行該項工程完工計價作業。」（見補字卷第37頁
    ），足認兩造於簽訂系爭契約時，均已認知系爭工程可能發
    生增加工作數量或工程項目之情形，方於系爭契約為如上之
    約定，而依原告所述之系爭追加工程內容（見補字卷第25至
    33頁），可知均屬為完成系爭工程所增加之工作項目、費用
    ，自應為系爭契約範圍所涵蓋，亦即系爭追加工程係屬系爭
    契約之追加，而非另一新成立之獨立工程契約，自有系爭契
    約第17條合意管轄條款之適用，故原告上開主張，尚非可採
    。
三、綜上所述，原告向無管轄權之本院起訴，顯係違誤，爰依職
    權將本件移送於該管轄法院。
四、依民事訴訟法第28條第1項，裁定如主文。
中　　華　　民　　國　　110 　年　　8 　　月　　10　　日
                  民事第二庭    法  官　余玟慧
以上正本係照原本作成。
如對本裁定抗告須於收受裁定正本後10日內向本院提出抗告狀，
並應繳納抗告費新台幣1,000元整。
中　　華　　民　　國　　110 　年　　8 　　月　　11　　日
                                書記官  彭蜀方